Diego de Almeida Cunha

Rua Simone Dal Toso, Curitiba/PR CEP: 81570-520 (Disponibilidade para trabalhar Remoto ou nas proximidades de São José dos Pinhais e Curitiba) 36 anos

Telefone: (41) 99794-3868
E-mail: diegoalmda@gmail.com
Linkedin: https://www.linkedin.com/in/diegoalmda/

Objetivo

Atuar como Desenvolvedor Web Full Stack React e Node.

Resumo

Sou tecnólogo em Telemática, com mais de 3 anos de experiência atuando como desenvolvedor web. Tenho conhecimento em desenvolvimento de sistemas para Web e mobile com foco na linguagem JavaScript e bibliotecas React, React Native e Node.js.

Conheço técnicas avançadas de SEO para otimização de sites e de acessibilidade, permitindo que a experiência do usuário se torne mais inclusiva. Também domino os recursos de responsividade da web, favorecendo o uso das aplicações em dispositivos com variados tamanhos de tela mantendo a mesma experiência de uso.

Já trabalhei com diversos mecanismos e bibliotecas de manipulação de dados no Node.js, sejam query builders, ORMs, ou até mesmo queries SQL nativas. Também já utilizei bibliotecas de modelagem de dados para MongoDB.

Tenho um perfil flexível, o que me permite atuar em diversas áreas e atividades ao mesmo tempo de forma organizada, sabendo distinguir entre tarefas mais urgentes e tarefas secundárias. Atuando desta forma, consigo me manter focado quando estou sob muita demanda, o que me possibilita entregar os projetos dentro dos prazos.

Possuo conhecimento avançado em Next.js, Node.js, Typescript, criação e consumo de APIs REST ou GraphQL e com desenvolvimento orientado a testes. Consigo criar uma aplicação desde o projeto do design em ferramentas como o Figma, utilizando técnicas de UX/UI, até a integração do front com o back-end e o deploy com integração e entregas contínuas.

Experiências Profissionais

Autônomo · Curitiba/PR • 03/2020 – até o momento **Desenvolvedor Web**

- Criação e manutenção de websites.
- Levantamento de requisitos, especificações funcionais, e implementação de sistemas.
- Desenvolvimento e manutenção de aplicações com JavaScript, React e Node.js, Banco de dados relacionais e não-relacionais.

Principais conquistas:

 Criação de websites com feedbacks de clientes a respeito do sucesso com a implantação de técnicas de SEO que fez com que o negócio ganhasse mais visibilidade e novos clientes relevantes.

ITS Importação, Tecnologia e Serviços · São José dos Pinhais/PR · 08/2021 – 02/2022 Empresa de grande porte do setor de produção de materiais gráficos Programador de Multimídia Júnior

- Desenvolvimento e manutenção de sistemas utilizando React.js, HTML, CSS, jQuery.
- Modificar programas, alterando o processamento, a codificação e demais elementos.
- Corrigir falhas e atender alterações de sistemas e suporte de novas funcionalidades.

Principais conquistas:

- Fiquei responsável pela criação do front-end de um novo e-commerce, com base em um layout fornecido pelo time de design. Utilizei, como principais tecnologias: React, Styled-components, Redux e consumo de API REST.
- Desenvolvi um aplicativo com React Native para leitura de código de barras de encomendas e coleta de assinatura do recebedor do pedido com integração do sistema de logística da empresa, para atualização do status dos pedidos.

Empresa Brasileira de Correios e Telégrafos S.A. • Tijucas do Sul/PR• 03/2013 – 02/2021

Empresa de grande porte do setor de logística

Atendente Comercial

Responsabilidades:

- Atendimento ao público.
- Venda de produtos e fornecimento de serviços de postagem.
- Realização de atendimento bancário em balcão.

Principais conquistas:

• Fechamento de novos contratos entre os Correios e clientes PJ.

Technical Soluções em Informática LTDA · Campina Grande/PB

Empresa de pequeno porte provedora de serviços de internet

Suporte técnico e instalador de equipamentos Telecom • 08/2012 – 03/2013

Responsabilidades:

- Atendimento ao público.
- Instalação e configuração de equipamentos de telecomunicação.
- Monitoramento de estações de rede.
- Gerenciamento de equipe técnica, instalações e manutenções.

Principais conquistas:

Passei a gerenciar a equipe técnica responsável por novas instalações e manutenções.

Estagiário de suporte técnico e instalador de equipamentos Telecom • 02/2012 – 07/2012 Responsabilidades:

- Instalação e configuração de equipamentos de telecomunicação.
- Monitoramento de estações de rede.

Principais conquistas:

Fui efetivado no cargo.

Formação Acadêmica

Tecnologia em Telemática - IFPB Campus Campina Grande - concluído em 2013

Idiomas

CCAA - Curso de Inglês - 540h - concluído em 2007

Escrita: Avançada – Leitura: Avançada – Conversação: Avançada

Capacitações e Certificações

Programa de treinamento Ignite trilha Node.js - Rocketseat - 100h - 2023

Programa de treinamento Ignite trilha React Native - Rocketseat - 100h - 2022

Programa de treinamento Ignite trilha React.js - Rocketseat - 100h - 2022

Formação Node.js - Udemy - 50h - 2021

Desenvolvedor Node.js e MongoDB - Udemy - 10h - 2021

C#: Do Básico ao Avançado - Udemy - 17h - 2021 Javascript Completo do iniciante ao mestre - Udemy - 70h - 2020

Informações adicionais

Fui bolsista no Programa de Treinamento e Desenvolvimento Full Stack Hiring Coders fornecido pela Gama Academy em parceria com a VTEX com foco em React, Node.js e VTEX IO para desenvolvimento em e-commerce de 2021.

Portfólio

https://www.diegoalmeida.tech/